【裁判字號】    91,易,901
【裁判日期】    920430
【裁判案由】    傷害
【裁判全文】
臺灣士林地方法院刑事判決                          九十一年度易字第九一號
    聲  請  人  臺灣士林地方法院檢察署檢察官
    被      告  丙○○
右列被告因傷害案件，經檢察官聲請簡易判決處刑（九十一年度偵字第九０七五號)
，本院認為不宜以簡易判決處刑，改依通常程序審判，判決如左：
    主  文
丙○○連續傷害人之身體，處拘役伍拾玖日，如易科罰金，以參佰元折算壹日。
    事  實
一、丙○○係坐落台北市北投區○○○路八十之三號「天母大使華廈」七樓住戶，因
    同棟樓上八樓住戶漏水問題，遂邀集該八樓所有人乙○○、甲○○夫妻，於民國
    九十一年七月十一日上午九時前往現場勘查；詎丙○○與乙○○於上開八樓樓梯
    間，為了先查看屋頂積水或先查看丙○○七樓房屋之漏水，而發生爭執，丙○○
    竟基於傷害之概括犯意，先徒手毆打乙○○之肩部數下，經乙○○以雙手抵擋，
    致受有右肘二乘二公分、一乘一公分兩淤傷、三乘一公分擦傷、左前臂四乘零點
    一公分擦傷、左無名指零點五公分乘零點五公分瘀傷之傷害；嗣甲○○欲行勸阻
    ，亦遭丙○○朝胸口揮打二拳，因而受有前胸紅腫四乘二公分之傷害。
二、案經乙○○、甲○○訴由台北市政府警察局北投分局移送臺灣士林地方法院檢察
    署檢察官聲請簡易判決處刑。
    理  由
一、訊據被告丙○○固坦承於前揭案發時地有和乙○○、甲○○在現場因故發生爭執
    ，然否認有傷害犯行，辯稱爭執時有用手推乙○○之左肩及用手推甲○○之上胸
    部云云。然查前揭事實業經告訴人乙○○指稱：「那天我和我太太兩人到該大樓
    ，我到我的樓上把門打開，發現屋子漏水，我覺得奇怪，因為我才花了幾萬元請
    人修理屋頂不久，我到屋頂查看發現屋頂上兩個排水孔都被塞住，所以我就和我
    太太請被告丙○○上來，我告訴他屋頂排水孔不知被何人塞住所以房子有積水，
    所以我要他先到樓頂看看，他不要，他要我先到他家去看，並稱為什麼要和我先
    到頂樓去看，接著他就用手打過來，我也用雙手阻擋，他還一直打，並打了好幾
    下，我內人見狀過來勸架，結果連我內人也一起打，後來幸好是他的兒子在哭，
    他才住手。」、告訴人甲○○指稱：「當時被告丙○○一直要我們去看他家裡，
    我們說要先去看屋頂，結果他二話不說一拳就打向我先生，我看他年輕力壯，我
    就去擋，因為我想我是女的，他可能會看到女的就不打，結果他還是打我，後來
    我只好大叫。」等語。此外又有台北市立陽明醫院出具告訴人二人各受有如事實
    欄所述傷勢之診斷證明書各一旨在卷足憑，被告所辯顯是飾卸之詞，不足採信，
    本件事證正確，被告犯行洵堪認定。
二、被告丙○○傷害人之身體，核其所為係犯刑法第二百七十七條第一項之傷害罪，
    被告先後二次之傷害犯行，時間緊接，所犯係構成要件相同之罪，顯係基於概括
    犯意為之，為連續犯，應以一罪論，並依法加重其刑。爰審酌被告之品行、犯罪
    之動機、目的、手段、犯罪時所受之刺激、被害人所受傷害程度及被告犯罪後之
    態度及告訴人等僅要求被告以書面致歉並張貼於大樓公告欄，即可撤回告訴，然
    被告亦不願依告訴人之要求致歉等一切情狀，量處如主文所示之刑，並諭知易科
    罰金之折算標準。
據上論斷，應依刑事訴訟法第四百五十二條、第二百九十九條第一項前段，刑法第五
十六條、第二百七十七條第一項、第四十一條第一項，罰金罰鍰提高標準條例第一條
前段、第二條，判決如主文。
本案經檢察官林聰良到庭執行職務。
中      華      民      國      九十二      年      四    月    三十    日
                                      臺灣士林地方法院刑事第一庭
                                          法  官  張  國  棟
右正本證明與原本無異。
如不服本判決，應於判決送達後十日內，向本院提出上訴狀。
                                          書記官  蔡  佳  君
中      華      民      國      九十二      年      五    月     一    日
附錄本案論罪科刑法條全文：
刑法第二百七十七條第一項
傷害人之身體或健康者，處三年以下有期徒刑、拘役或一仟元以下罰金。


司法院資訊處製作；財團法人民間司法改革基金會備份。
